Images du répertoire du notaire René Baron pour l'étude XXXV
Archives nationales de France
Images du répertoire du notaire René Baron pour l'étude XXXV
2 avril 1740 - 24 octobre 1762
MC/RE/XXXV/12
Etude XXXV; Baron, René
Un registre
Archives nationales de France
Minutes et répertoires: la loi 2008-696 du 15 juillet 2008 relative aux archives a fixé à 75 ans à compter de la date de l'acte, ou à 25 ans à compter de la date du décès de l'intéressé si ce délai est plus bref, le délai de communication des minutes et répertoires des notaires; ce délai est porté à 100 ans à compter de la date de l'acte si le document se rapporte à un mineur (code du Patrimoine, articles L213-2, 4e d et 5e).
Autres documents de l'étude (dossiers de clients, comptabilité...): s'agissant d'archives privées, ces documents sont communicables selon les modalités fixées par le déposant ou le donateur.
Certains documents ne sont pas accessibles sous leur forme originale en raison de leur mauvais état de conservation.
Registre entré aux Archives nationales en 1929.
Le répertoire comporte 417 feuillets et fait partie d'un registre de 493 feuillets de papier manuscrits, hauteur 36,5 x largeur 25 cm, paginés à partir du 1er janvier 1753 (feuillet 241 r°). Le registre n'est pas en bon état.
Registre folioté en 2003 (foliotation non visible à l'écran)
Images des répertoires de l’étude XXXV
Archives de l'étude XXXV
répertoire d'officier public ministériel
- Répertoire chronologique pour la période du 2 avril 1740 au 24 octobre 1762, 2 avril 1740 - 24 octobre 1762; MC/RE/XXXV/12
  Le registre contient aussi le répertoire des notaires François Rahault pour la période du 5 janvier au 28 mars 1740, et Jean Fourcault de Pavant pour la période du 30 octobre 1762 au 31 décembre 1766.
  Le répertoire contient les informations suivantes: 1. nature de l'acte; 2. nom, prénom, des parties; 3. date du jour.
  Voir aussi au répertoire de maître Thion de la Chaume, MC/RE/XXXV/16, f° 26 r°-38 r°, un état des minutes manquantes pour la période de 1709 à 1809.
  répertoire
  - Liste chronologique des actes pour la période du 2 avril au 31 décembre 1740, 2 avril - 31 décembre 1740; 4 r°-14 v°; 11 feuillets
  - Liste chronologique des actes pour la période du 4 janvier au 31 décembre 1741, 4 janvier - 31 décembre 1741; 15 r°-28 v°; 14 feuillets
  - Liste chronologique des actes pour la période du 2 janvier au 31 décembre 1742, 2 janvier - 31 décembre 1742; 29 r°-47 v°; 19 feuillets
  - Liste chronologique des actes pour la période du 2 janvier au 31 décembre 1743, 2 janvier - 31 décembre 1743; 49 r°-70 v°; 22 feuillets
  - Liste chronologique des actes pour la période du 1er janvier au 31 décembre 1744, 1er janvier - 31 décembre 1744; 71 r°-94 v°; 24 feuillets
  - Liste chronologique des actes pour la période du 1er janvier au 30 décembre 1745, 1er janvier - 30 décembre 1745; 95 r°-120 r°; 26 feuillets
  - Liste chronologique des actes pour la période du 1er janvier au 31 décembre 1746, 1er janvier - 31 décembre 1746; 120 v°-140 v°; 21 feuillets
  - Liste chronologique des actes pour la période du 1er janvier au 31 décembre 1747, 1er janvier - 31 décembre 1747; 141 r°-159 v°; 19 feuillets
  - Liste chronologique des actes pour la période du 3 janvier au 31 décembre 1748, 3 janvier - 31 décembre 1748; 160 r°-177 r°; 18 feuillets
  - Liste chronologique des actes pour la période du 1er janvier au 31 décembre 1749, 1er janvier - 31 décembre 1749; 177 v°-192 r°; 16 feuillets
  - Liste chronologique des actes pour la période du 5 janvier au 31 décembre 1750, 5 janvier - 31 décembre 1750; 192 v°-208 r°; 17 feuillets
  - Liste chronologique des actes pour la période du 1er janvier au 31 décembre 1751, 1er janvier - 31 décembre 1751; 208 v°-223 v°; 16 feuillets
  - Liste chronologique des actes pour la période du 1er janvier au 30 décembre 1752, 1er janvier - 30 décembre 1752; 224 r°-240 v°; 17 feuillets
  - Liste chronologique des actes pour la période du 1er janvier au 31 décembre 1753, 1er janvier - 31 décembre 1753; 241 r°-258 v°; 18 feuillets
  - Liste chronologique des actes pour la période du 1er janvier au 31 décembre 1754, 1er janvier - 31 décembre 1754; 259 r°-277 v°; 19 feuillets
  - Liste chronologique des actes pour la période du 1er janvier au 31 décembre 1755, 1er janvier - 31 décembre 1755; 278 r°-296 v°; 19 feuillets
  - Liste chronologique des actes pour la période du 1er janvier au 31 décembre 1756, 1er janvier - 31 décembre 1756; 297 r°-317 r°; 21 feuillets
  - Liste chronologique des actes pour la période du 4 janvier au 31 décembre 1757, 4 janvier - 31 décembre 1757; 317 r°-334 v°; 18 feuillets
  - Liste chronologique des actes pour la période du 4 janvier au 31 décembre 1758, 4 janvier - 31 décembre 1758; 335 r°-349 v°; 15 feuillets
  - Liste chronologique des actes pour la période du 1er janvier au 31 décembre 1759, 1er janvier - 31 décembre 1759; 350 r°-366 v°; 17 feuillets
  - Liste chronologique des actes pour la période du 1er janvier au 31 décembre 1760, 1er janvier - 31 décembre 1760; 366 v°-384 r°; 19 feuillets
  - Liste chronologique des actes pour la période du 1er janvier au 31 décembre 1761, 1er janvier - 31 décembre 1761; 384 r°-404 r°; 21 feuillets
  - Liste chronologique des actes pour la période du 1er janvier au 24 octobre 1762, 1er janvier - 24 octobre 1762; 404 r°-420 v°; 17 feuillets